【裁判字號】    95,交易,35
【裁判日期】    950419
【裁判案由】    過失傷害
【裁判全文】
臺灣基隆地方法院刑事判決              95年度交易字第35號
公  訴  人  臺灣基隆地方法院檢察署檢察官
被      告  甲○○
上列被告因過失傷害案件，經檢察官聲請以簡易判決處刑（94年
度偵字第4590號），本院認為不宜，改依通常程序進行審理，並
判決如下：
    主  文
本件公訴不受理。
    理  由
一、公訴即原聲請簡易判決處刑意旨詳如聲請書即如附件之所載
    。
二、按告訴乃論之罪，告訴人於第一審辯論終結前得撤回告訴；
    又告訴經撤回者，應諭知不受理之判決，刑事訴訟法第二百
    三十八條第一項、第三百零三條第三款分別定有明文。
三、查本案被告甲○○被訴過失傷害案件，檢察官認係觸犯刑法
    第二百八十四條第一項之過失傷害罪嫌，依同法第二百八十
    七條前段規定，須告訴乃論。茲因雙方業已達成和解，告訴
    人乙○○並於本院基隆簡易庭依刑事訴訟法第四百四十九條
    第一項後段規定訊問被告之時，到庭以言詞撤回本案告訴，
    此均有本院95年度基交簡字第124 號刑事卷附訊問筆錄可稽
    ，按諸首開說明，本件即應依刑事訴訟法第三百零三條第三
    款規定，為不受理判決之諭知；又本案既因告訴人撤回告訴
    ，而查有刑事訴訟法第四百五十一條之一第四項但書所列不
    宜逕以簡易判決處刑之事由，爰職權改依通常程序進行審理
    ，並不經言詞辯論，逕為諭知不受理之判決。
據上論斷，應依刑事訴訟法第四百五十二條、第三百零三條第三
款、第三百零七條規定，判決如主文。
中    華    民    國    95    年    4     月    19    日
                  刑事第三庭審判長法  官  王福康
                                  法  官  何怡穎
                                  法  官  王慧惠
以上正本證明與原本無異。
對於本件判決如有不服，應於收受送達後10日內，向本院提出上
訴書狀，上訴於臺灣高等法院，並按他造當事人之人數附具繕本
。
中    華    民    國    95    年    4     月    19    日
                                  書記官  王一芳
附件：
臺灣基隆地方法院檢察署檢察官聲請簡易判決處刑書
                                      94年度偵字第4590號
    被      告  甲○○  男  28歲（民國○○年○○月○日生）
                        住基隆市○○區○○路787號2樓
                        身分證統一編號：Ｚ000000000號
上列被告因過失傷害案件，業經偵查終結，認宜聲請以簡易判決
處刑，茲將犯罪事實及證據並所犯法條分敘如下：
    犯罪事實
一、甲○○於民國94年7月23日上午11時40分許，駕駛車號3386
    ─FN自小客車，由基隆市○○○路往港西街方向行駛，行經
    基隆市○○○路191號前時，原行駛於同向乙○○（所涉毀
    損罪嫌，另為不起訴處分）所騎乘之車號AE3─136號機車左
    後方，其應注意汽車駕駛人欲超越同一車道之前車時，須先
    按鳴喇叭2單響或變換燈光1次，並於前行車減速靠邊或以手
    勢或亮右方向燈允讓後，後行車始得超越，超越時應顯示左
    方向燈並於前車左側保持半公尺以上之間隔超過，行至安全
    距離後，再顯示右方向燈駛入原行車道，依當時之天候、視
    線等情況，亦無不能注意之情事，竟疏於注意，以致其駕駛
    上開自小客車超越乙○○前開機車時，與乙○○前開機車發
    生擦撞，致乙○○受有左肩前脫臼併大腿隆骨骨折之傷害，
    並致乙○○機車受有前面板、後視鏡座、前土除、左側蓋、
    左護條、車把手等處損壞（修理費用甲○○業已賠償乙○○
    ，毀損部分未據告訴）。嗣經警據報到場處理，始知上情。
二、案經乙○○訴請基隆市警察局第四分局報告偵辦。
    證據並所犯法條
一、訊據被告甲○○固坦承於上開時、地與告訴人乙○○發生車
    禍致告訴人受傷之情不諱，惟矢口否認涉有何過失傷害之犯
    行，辯稱：伊沒有撞到告訴人的機車，伊駕車經過他左側時
    ，不知道他為什麼會倒向伊的車子，是乙○○騎機車來撞伊
    的車子云云。經查，被告上開犯行，業據告訴人指述綦詳，
    且據證人余佩芬證述在卷，並有行政院衛生署基隆醫院驗傷
    診斷書、案發地點道路狀況圖、台灣省基宜區車輛行車事故
    鑑定委員會鑑定意見書各1份、相片15幀附卷可稽，被告甲
    ○○犯嫌堪以認定。
二、核被告所為，係犯刑法第284條第1項前段過失傷害罪嫌。
三、依刑事訴訟法第451條第1項逕聲請以簡易判決處刑。
    此    致
臺灣基隆地方法院基隆簡易庭
中       華        民        國   95   年  3  月  9   日
                           檢  察  官  丙  ○  ○
本件正本證明與原本無異
中    華    民    國    95    年    3     月    14    日
                           書  記  官  王  建  龍
附錄本案論罪科刑法條：
刑法第284條第1項前段。
     因過失傷害人者，處6月以下有期徒刑、拘役或500元以下罰
     金。
附記事項：本件係依刑事訴訟法簡易程序辦理，法院簡易庭得不
傳喚被告、輔佐人、告訴人、告發人等出庭即以簡易判決處刑；
被告、被害人、告訴人等對告訴乃論案件如已達成民事和解而要
撤回告訴或對非告訴乃論案件認有受傳喚到庭陳述意見之必要時
，請即另以書狀向簡易法庭陳述或請求傳訊。


司法院資訊處製作；財團法人民間司法改革基金會備份。
